臺灣桃園地方法院交通事件裁定　　　　100年度交聲字第572號
原處分機關　臺北市交通事件裁決所
異　議　人
即受處分人　洪嘉銘
上列異議人即受處分人因違反道路交通管理處罰條例案件，對於
臺北市交通事件裁決所民國100年7月27日所為之處分（原處分案
號：北市裁罰字第裁22-AEY414821號）聲明異議，本院裁定如下
：
    主  文
異議駁回。
    理  由
一、原處分意旨略以：異議人洪嘉銘於民國99年3月27日下午7時
    4分許，駕駛車牌號碼8109-KF號自小客車，行經臺北市○○
    路與瑞光路口，因酒後駕車，經酒測呼氣值為0.58MG/L，而
    為原舉發單位即臺北市政府警察局內湖分局員警填掣北市警
    交字第AEY414821號舉發違反道路交通管理事件通知單予以
    舉發，原處分機關乃依道路交通管理處罰條例第35條第1項
    第1款、第24條第1項第2款之規定，於100年7月27日以北市
    裁罰字第裁22-AEY414821號違反道路交通管理事件裁決書裁
    處異議人罰鍰新臺幣（下同）49,500元，惟因涉公共危險部
    分，經臺彎士林地方法院檢察署檢察官緩起訴處分令向財團
    法人臺彎更生保護會士林分會支付新臺幣10,000元，故就罰
    鍰方面，裁處39,500元並吊扣駕駛執照12個月（已繳送汽車
    駕駛執照吊扣12個月），並施以道安講習等語。
二、聲明異議意旨略以：異議人非故意而係初犯酒駕，並明瞭酒
    後駕駛的嚴重性，於上開時地酒後駕車，前經臺灣士林地方
    法院檢察署為緩起訴處分，異議人已向公益基金繳納10,000
    元，希冀免除紅單罰鍰等語。
三、按汽車駕駛人飲用酒類或其他類似物後其吐氣所含酒精濃度
    超過每公升0.25毫克或血液中酒精濃度超過百分之0.05以上
    者，不得駕車，道路交通安全規則第114條第2款定有明文。
    又汽車駕駛人，駕駛汽車經測試檢定有酒精濃度超過規定標
    準者，處1萬5千元以上6萬元以下罰鍰。而領有汽車駕駛執
    照之汽車駕駛人，除駕駛聯結車、大客車、大貨車外之非其
    駕駛執照種類之車輛，違反本條例及道路交通安全規則之規
    定，應受吊扣駕駛執照情形時，無因而肇事致人受傷或重傷
    者，記違規點數5點。汽車駕駛人，有駕駛汽車經測試檢定
    有酒精濃度超過規定標準者，應接受道路交通安全講習，道
    路交通管理處罰條例第35條第1項第1款、第68條第2項前段
    、第24條第1項第2款分別規定明確。
四、經查：
(一)、異議人於上開時、地酒後駕車，經酒精呼氣值檢測酒精濃度
    為每公升0.58毫克，超過規定標準值，而遭舉發「酒測值
    0.58 MG/L」之違規，異議人涉犯刑法第185條之3公共危險
    罪，業經臺灣士林地方法院檢察署檢察官於99年4月27日以
    99年度偵字第5172號為緩起訴處分，緩起訴期間為1年，並
    應於緩起訴處分確定日起3個月內，向財團法人臺灣更生保
    護會士林分會支付新臺幣10,000元。嗣該緩起訴處分經臺灣
    高等法院檢察署於99年5月10日駁回職權再議而確定，異議
    人其後並依上開公益捐款命令，於99年7月6日匯款10,000元
    至上開士林分會專戶，且上開緩起訴處分未經撤銷，而於99
    年5月10日確定等情，有前揭臺北市政府警察局舉發違反道
    路交通管理事件通知單、臺北市交通事件裁決所違反道路交
    通管理事件裁決書、臺灣士林地方法院檢察署檢察官99年度
    偵字第5172號緩起訴處分書、臺灣高等法院檢察署99年度上
    職議字第6419號處分書、臺灣士林地方法院檢察署99年5月
    31日士檢清乙99緩字第747號通知、臺灣高等法院被告前案
    紀錄表等資料在卷可稽。是以，異議人於上開時、地酒後超
    過規定標準，駕駛動力交通工具為警查獲，並受緩起訴處分
    確定，且已依緩起訴處分命令支付10,000元，現緩起訴期間
    亦屆滿未經撤銷等事實，洵堪屬實。
(二)、按94年12月28日修正公布，95年7月1日施行之道路交通管理
    處罰條例第35條第8項規定：「前項汽車駕駛人，經裁判確
    定處以罰金低於本條例第92條第3項所定最低罰鍰基準規定
    者，應依本條例裁決繳納不足最低罰鍰之部分」之規定，核
    屬行政罰法第26條之特別規定。查酒後駕車經檢察官為緩起
    訴處分，並命被告向公益團體捐款或提供義務勞務者，被告
    係履行檢察官為緩起訴處分命令，此等命令名義上雖非刑罰
    ，但仍是一種特殊的處遇措施，造成被告之財產減少或義務
    增加，性質上亦屬干預人民自由之處分，與刑事制裁無異，
    實質上為刑事處罰。故檢察官為緩起訴處分並命向公益團體
    捐款者，其捐款解釋上亦屬道路交通管理處罰條例第35條第
    8項所規定之罰金，監理機關雖不得再為行政裁罰，惟若行
    為人依緩起訴處分所支付之捐款金額，未達道路交通管理處
    罰條例第92條第3項所訂最低罰鍰基準規定者，依該條例第
    35條第8項之規定，即須補繳不足最低罰鍰之部分，始為適
    法。是檢察官為緩起訴處分並命捐款者，其捐款解釋上亦屬
    道路交通管理處罰條例第35條第8項所規定之罰金，若駕駛
    人所支付之緩起訴處分金，未達道路交通管理處罰條例第92
    條第3項所定最低罰鍰基準規定者，依該條例第35條第8項之
    規定，仍須補繳不足最低罰鍰之部分。則於緩起訴猶豫期間
    屆滿後，對上述不足額處分，處分機關仍有裁處罰鍰之空間
    ，惟此須俟緩起訴猶豫期間屆滿後始得為之（臺灣高等法院
    暨所屬法院97年法律座談會刑事類提案第39號研討意見參照
    ）。
(三)、本件異議人酒後超過規定標準而駕駛動力交通工具之行為，
    同時涉犯道路交通管理處罰條例第35條第1項第1款規定及刑
    法第185條之3之公共危險罪，其中刑事部分，業經臺灣士林
    地方法院檢察署檢察官緩起訴處分確定，異議人並已依檢察
    官指示之負擔條件支付緩起訴處分金10,000元等情，已如前
    述。核此緩起訴處分附加條件之履行固非刑法所定刑罰之種
    類，但已影響被告之財產權權益，具有實質刑罰之效果，實
    質上應可該當行政罰法第26條第1項「依刑事法律」之刑事
    處分規定及道路交通管理處罰條例第35條第8項規定之「罰
    金」，而參諸違反道路交通管理事件統一裁罰基準表所載，
    對於駕駛人駕駛，而其吐氣所含酒精濃度超過每公升0.55
    毫克以上，於期限內繳納或聽候裁決者，其最低應納罰鍰之
    數額為49,500元，是以異議人雖已依檢察官緩起訴處分支付
    10,000元，但仍有不足39,500元，依前揭說明，應就差額部
    分即39,500元予以裁罰。另原處分機關裁處異議人應參加道
    路安全講習部分，係為達成遏止酒後駕車之不法行為，維護
    道路交通用路權人之安全法益等行政目的所必要之罰鍰以外
    之其他種類行政罰，依行政罰法第26條第1項但書之規定，
    原處分機關仍得裁處，並未違反「一事不二罰」之規定，故
    此部分之裁處並無違誤，且該部分亦未經異議人提起聲明異
    議，併此敘明。
五、綜上所析，本件異議人確有上開違規行為，其異議自無理由
    。從而，原處分機關援引道路交通管理處罰條例第35條第1
    項第1款、第24條第1項第2款、第68條第2項規定，裁處異議
    人39,500元罰鍰，及吊扣駕駛執照12個月並應參加道路交通
    安全講習部分，於法並無違誤，異議人猶執前詞指摘原處分
    不當，非有理由，應予駁回。
據上論斷，應依道路交通管理處罰條例第87條第2 項，道路交通
事件處理辦法第18條，裁定如主文。
中    華    民    國  100     年    8     月    12    日
                  交通法庭    法  官  汪曉君
以上正本證明與原本無異。
如不服本裁定，應於裁定送達後5 日內向本院提出抗告狀。
                              書記官  楊晴文
中    華    民    國   100    年    8     月    16    日